【裁判字號】    95,交聲,873
【裁判日期】    951018
【裁判案由】    聲明異議
【裁判全文】
臺灣彰化地方法院交通事件裁定         95年度交聲字第873號
原處分機關    交通部公路總局台中區監理所彰化監理站
異  議  人    陽榮松電力工程有限公司
即受處分人          統一編號：.
代  表  人  謝松洋
上列異議人因違反道路交通管理處罰條例案件，對於交通部公路
總局臺中區監理所彰化監理站於民國95年8 月4 日所為之處分（
彰監四字第裁六四─ＺＧＣ033557號），聲明異議，本院裁定如
下：
    主  文
異議駁回。
    理  由
一、按受處分人，不服道路交通管理處罰條例第8 條主管機關所
    為之處罰，得於接到裁決書之翌日起20日內，向管轄地方法
    院聲明異議；又依上開規定聲明異議之期間，自裁決送達之
    翌日起算，並得依法扣除在途期間；又交通法庭認聲明異議
    不合法律上之程式或其異議權已經喪失者，應以裁定駁回之
    ，道路交通管理處罰條例第87條第1 項、道路交通案件處理
    辦法第12條、第18條分別定有明文。復按處理違反道路交通
    管理事件，有關文書送達之程序，依行政程序法之規定。送
    達，於應受送達人之住居所、事務所或營業所為之。於應送
    達處所不獲會晤應受送達人時，得將文書付與有辨別事理能
    力之同居人、受僱人或應送達處所之接收郵件人員。送達，
    不能依前二條規定為之者，得將文書寄存送達地之地方自治
    或警察機關，並作送達通知書兩份，一份黏貼於應受送達人
    住居所、事務所、營業所或其就業處所門首，另一份交由鄰
    居轉交或置於該送達處所信箱或其他適當位置，以為送達。
    前項情形，由郵政機關為送達者，得將文書寄存於送達地之
    郵政機關。寄存機關自收受寄存文書之日起，應保存3 個月
    ，違反道路交通管理事件統一裁罰基準及處理細則第5 條、
    行政程序法第72條第1 項、第73條第1 項、第74條分別定有
    明文。
二、異議人即受處分人聲明異議意旨略以：異議人因公司業已於
    民國93年11月辦理停業，且未接獲罰單通知，為此乃依法聲
    明異議云云。
三、經查，本件異議人所有之車號C6-3589 號自小客車，於95年
    3 月22日下午2 時59分許，行經國道3 號南下186 公處，因
    「速限110公里，經雷達測定行速為122公里，超速12公里」
    違規，為內政部警政署國道公路警察局依採證照片逕行掣開
    公警局交字第ZGC033557 號舉發違反道路交通管理事件通知
    單舉發，該舉發違規通知單暨採證相片2 幀並依法寄發至異
    議人公司登記之營業地址即「彰化縣員林鎮○○里○○路
    418 巷28號」，嗣異議人未於應到案日期前到案，原處分機
    關遂於95年8 月4 日製作彰監四字第裁64-ZGC0000000 號裁
    決書，而上開裁決書已於95年8 月9 日寄存送達於異議人登
    記之營業地址即彰化縣員林鎮○○里○○路418 巷28號之郵
    政機關「員林郵局」，是自應以該寄存之日期視為收受送達
    之日期，而發生送達效力，此有上開舉發違反道路交通管理
    事件通知單、異議人經濟部公司基本資料查詢結果、交通部
    公路總局臺中區監理所彰化監理站送達證書各1 紙在卷可稽
    ，從而，本件逕行舉發後，原處分機關確依規定，將裁決書
    送達異議人住所地，該送達程序自屬合法無疑。而該裁決書
    既合法送達，已如前述，異議人如對原處分機關前開裁決不
    服欲提起異議，依照上述說明，其20日之異議期間應自翌日
    即同年月10日起算20日；另異議人之營業所所在地係位於彰
    化縣員林鎮，非居住於處罰機關即交通部公路總局臺中區監
    理所彰化監理站所在之彰化縣花壇鄉，但居住於本院之管轄
    區域內，依法院訴訟當事人在途期間標準第4 條之規定，應
    依同標準第2 條第1 款之地方法院在途期間欄所載之日數即
    2 日，扣除在途期間。是異議人至遲應於同年8 月31日向原
    處分機關提出聲明異議狀，方屬合法，然異議人竟遲至同年
    9 月18日始向原處分機關提出聲明異議狀，業經本院審閱交
    通部公路總局臺中區監理所彰化監理站95年9 月21日中監彰
    字第0950106279號函檢附之異議人聲明異議狀上所蓋原處分
    機關公文收文專用章屬實，是異議人聲明異議顯已逾20日之
    異議期間，其異議權業已喪失，且屬不得補正，依法自應予
    以駁回。
四、至異議人雖辯稱：陽榮松電力工程有限公司已經停業並遷出
    該址，惟查，「陽榮松電力工程有限公司」登記狀況僅為「
    停業」，並未有解散之登記，且「陽榮松電力工程有限公司
    」並未有向監理單位辦理變更通訊地址之紀錄，有前揭經濟
    部公司基本資料查詢結果可憑，從而，異議人所有之車號Ｃ
    6 ─3589自用小客車既有舉發之超速違規行為，且舉發單亦
    已依法為寄存送達，已生送達之效力，原處分機關本於上開
    舉發通知單據以裁罰，於法並無不合，本件異議為無理由，
    應予駁回。
據上論斷，應依道路交通管理處罰條例第87條第2 項、道路交通
案件處理辦法第18條，裁定如主文。
中    華    民    國    95    年    10    月    18    日
                  交通法庭法  官  胡宜如
以上正本證明與原本無異
如不服本裁定，應於裁定送達後5日內向本院提出抗告狀。
中    華    民    國    95    年    10    月    18    日
                          書記官  蕭秀吉


司法院資訊處製作；財團法人民間司法改革基金會備份。
